【裁判字號】    92,簡,1588
【裁判日期】    920509
【裁判案由】    違反商標法
【裁判全文】
臺灣高雄地方法院簡易判決                        九十二年度簡字第一五八八號
    公  訴  人  臺灣高雄地方法院檢察署檢察官
    被      告  甲○○
右列被告因違反商標法案件，經檢察官聲請以簡易判決處刑（九十一年度偵字第二六
七九七號），本院判決如左：
    主  文
甲○○明知於同一商品，使用相同於他人註冊商標之圖樣之商品而販賣，處有期徒刑
肆月，如易科罰金，以參佰元（即新臺幣玖佰元）折算壹日。
扣案如附表二所示之仿冒商品參仟參佰參拾捌件，均沒收。
    事  實
一、甲○○係伯貿國際貿易公司（下稱：伯貿公司）之負責人，負責採購及銷售之業
    務，明知如附表一所示之商標，係該附表一所示商標專用權人分別向我國經濟部
    智慧財產局（於民國八十八年一月二十六日前為經濟部中央標準局）註冊登記取
    得商標專用權，指定使用於鐘、錶等商品，任何人未經該商標專用權人之同意或
    授權，不得於同一或類似商品，使用於相同或近似該等之商標，詎其竟基意圖販
    賣而輸入及販賣之犯意，於九十一年四月間，向大陸浙江省義烏（公訴人誤載為
    「島」）市對外經濟貿易有限公司販入由不詳姓名年籍之人所製造意圖欺騙他人
    而使用如附表一所示商標之附表二之仿冒商品後，向不知情之展弘貿易開發有限
    公司（下稱展弘公司）借牌，在九十一年四月二十三日以貨櫃裝運方式，透過香
    港轉運而自大陸輸入如附表二所示之仿冒商品，並委由不知情之友信報關行辦理
    進口報關事宜，嗣於同年月二十四日自基隆港報關進口而運至台北縣汐止市○○
    路○段三三八號之東亞運輸倉儲股份有限公司五堵分公司（下稱：東亞公司）時
    ，為警循線查獲，並扣得如附表二所示之仿冒商品共計三千三百三十八件。
二、案經日商三麗鷗股份有限公司、美商迪士尼企業公司訴由內政部警政署保安警察
    第三總隊第二大隊移送臺灣士林地方法院檢察署呈請臺灣高等法院檢察署檢察長
    核轉臺灣高雄地方法院檢察署檢察官聲請簡易判決處刑。
    理  由
一、訊據被告甲○○對於如附表二所示扣案仿冒商品係購自大陸浙江省義烏市對外經
    濟貿易有限公司，及向不知情之展弘公司借牌辦理輸入臺灣，並委由不知情之友
    信報關行向基隆港報關輸入，而經警於東亞公司當場查獲附表二所示之仿冒商品
    等情於警訊及偵查中並不爭執，惟矢口否認有何違反商標法之犯行，辯稱：查獲
    商品並非其所欲購買者，是因為大陸公司作業疏失誤裝，故不知情而輸入云云，
    惟查：
  (一)如附表一所示之商標，係該附表一所示商標專用權人分別向我國經濟部智慧財產
    局（於民國八十八年一月二十六日前為經濟部中央標準局）註冊登記取得商標專
    用權，指定使用於鐘、錶等商品，有卷存商標註冊證可稽。
  (二)又扣案如附表二所示之商品，欠缺正牌商品之吊牌標示、授權標示、防仿冒標籤
    、商品條碼、使用說明，而係未經附表一所示之商標專用權人之同意或授權，而
    於同一或類似商品，使用於相同或近似該附表一所示之商標乙情，除為被告所不
    否認外，並據告訴人日商三麗鷗股份有限公司之代理人李文潔律師、美商迪士尼
    企業公司之代理人施家倫律師於警訊中指述明確，且有聲明書、鑑定報告書照片
    附卷可稽。
  (三)被告就上揭辯解，固提出大陸浙江省義烏市對外經濟貿易有限公司出具之「道歉
    函」在卷以實其說，惟該函並未經我國財團法人海峽交流基金會予以驗證，是該
    文書是否真實，即有可議；況依一般社會經驗均知大陸地區所使用之文字為簡體
    字，然觀之上開函文竟為我國所使用之繁體字，亦足徵上開道歉函顯非實在，尚
    不足以作為被告有利之認定。；且被告於偵查中自承：「（問：九十一年四月二
    十四日於台北縣汐止市○○路○段三三八號查獲夾帶違反商標法之凱蒂貓圖樣鐘
    是否係你所有？進口目的？）是的，我要賣給贈品業當他們贈品。」等語（見偵
    查卷第五頁），是扣案如附表二之商品為被告所有且為販賣之物，自無誤裝之可
    能，是被告所辯顯無可採。
  (四)被告為五金百貨大盤商之負責人，迄本案查獲止，已經營一年有餘此情，業據其
    在警訊中供承在卷，衡諸常情，應對如附表一所示商標有關商品在臺灣應有行情
    、市場定位及合法製售、經銷之廠商管道，知之甚稔；而被告於偵查中亦自承：
    「（問：進口的產品是你指定的？）是的。」、「（問：要進口鐘的樣式是否係
    你至大陸看貨指定？）是我本人。（問：有無其他人陪同看貨？）沒有。」等語
    （見偵查卷第五頁、第六頁背面），詎被告竟不思透由告訴人公司於臺灣合法代
    理商或經銷商購買合法使用附表一所示商標之鐘、錶等商品，反而不惜花費時間
    及昂貴之機票費用，前往大陸地區向非告訴人公司之代理商或經銷商批貨，再大
    費周章的予以報關進口，堪信被告應明知附表二所示之商品為仿冒品，而為貪圖
    價格之差異而為上開行為。
  (五)此外，復有切結書、鑑價報告書、責付保管書、進口報單、部分之扣案仿冒商品
    相片及如附表二所示仿冒商品扣案可證，本件事證明確，被告犯行，應堪認定。
二、按商標法第六十三條規定，所謂之「輸入」，於解釋上應包括自大陸地區、香港
    及澳門將使用相同或近似於他人註冊商標之圖樣於同一商品或類似之商品進入臺
    灣地區之情形在內，始符合保障商標專用權人之意旨。核被告甲○○所為，係犯
    商標法第六十三條明知為仿冒商品意圖販賣而輸入罪及同條明知為仿冒商品而販
    賣罪。又自外國輸入之行為，依其性質或結果，倘當然含有販賣之成分時，則輸
    入之行為即為後階段之販賣行為所吸收（最高法院四十二年度台上字第四一０號
    判例可供參酌），商標法第六十三條對明知為仿冒商品而輸入之處罰，其前提須
    行為人主觀上有販賣之意圖，職是，該罪之性質即當然含有販賣之成分，是依上
    開之說明，被告明知為仿冒商品意圖販賣而輸入之行為，應為後階段之明知為仿
    冒商品而販賣行為所吸收，不另論罪，公訴人認為此二者間有方法結果之牽連關
    係云云，容有誤會。再者，被告以一販賣之行為而侵害附表一所示數商標專用權
    人之商標專用權，為同種想像競合犯，應依刑法第五十五條前段之規定，從一重
    處斷。爰審酌被告為牟一己私利，無視他人花費時間、精力、金錢所建立之商品
    形象，任意侵害他人商標專用權，及犯後大部分坦承犯行，態度尚稱良好等一切
    情狀，量處如主文所示之刑，並諭知易科罰金折算標準，以示懲戒。至如附表二
    所示之仿冒商品三千三百三十八件，為被告所輸入、販賣之仿冒商品，爰依商標
    法第六十四條之規定，不問屬於被告與否均宣告沒收。
三、依刑事訴訟法第四百四十九條第一項、第三項、第四百五十四條第一項，商標法
    第六十三條、第六十四條、第十一條前段、第五十五條、第四十一條第一項，罰
    金罰鍰提高標準條例第二條，判決如主文。
如不服本判決，得自收受送達之日起十日內，向本院提起上訴。
中      華      民      國    九十二    年      五      月     九       日
                                臺灣高雄地方法院高雄簡易庭
                                    法  官   曾吉雄
右為正本，係照原本作成，證明與原本無異。
                                    書記官   唐美玲
中      華      民      國    九十二    年      五      月     十二     日
附錄本判決論罪之法條：
商標法第六十三條：
明知為前條商品而販賣、意圖販賣而陳列、輸出或輸入者，處一年以下有期徒刑、拘
役或科或併科新臺幣五萬元以下罰金。


司法院資訊處製作；財團法人民間司法改革基金會備份。
